【裁判字號】    97,訴,412
【裁判日期】    970729
【裁判案由】    排除侵害
【裁判全文】
臺灣彰化地方法院民事判決  97年度訴字第412號
原      告  甲○○
被      告  乙○○
訴訟代理人  丙○○
上列當事人間請求排除侵害事件，本院於民國97年7月15日言詞
辯論終結，判決如下：
    主      文
原告之訴駁回。
訴訟費用由原告負擔。
    事實及理由
一、本件原告主張其於民國96年2月6日向本院拍賣取得坐落彰化
    縣員林鎮○○○段44號土地（下稱系爭土地），因被告無權
    占有系爭土地，為此本於所有權之行使，依民法第767條規
    定，請求被告將如附圖所示Ｂ部分面積57.50平方公尺、Ｃ
    部分面積113.76平方公尺、Ｄ部分面積60.29平方公尺土地
    上之建物拆除，返還土地與原告，訴訟費用由被告負擔。
二、被告則以系爭土地上之建物為丙○○所蓋，而為其所有，希
    望向原告買受系爭土地，當初以系爭土地向農會貸款，因無
    法清償，經法院執行拍賣，原告曾同意不投標，嗣原告得標
    後，被告亦要求原告出賣等語置辯。
三、經查系爭土地經原告拍賣取得，及其上有未辦保存登記如附
    圖所示Ｂ部分面積57.50平方公尺、Ｃ部分面積113.76平方
    公尺、Ｄ部分面積60.29平方公尺建物等事實，已據原告提
    出與所述相符之土地登記謄本及不動產權利移轉證書等件為
    證，並經本院囑託彰化縣員林地政事務所測量人員會同兩造
    勘驗現場測量屬實，製有勘驗筆錄及複丈成果圖在卷可稽，
    固堪認為真實。
四、惟按當事人主張有利於己之事實者，就其事實有舉證之責任
    ，民事訴訟法第277條前段定有明文。又房屋之拆除，為一
    種事實上之處分行為，是未經辦理所有權第一次登記之建物
    ，須有事實上之處分權者，始得予以拆除，最高法院87年度
    台上字第138號判決可資參照。查系爭土地之拍賣公告記載
    土地上有建物（不知何人所有），不在拍賣之內等情，有拍
    賣公告在卷可參。被告並辯稱，系爭土地上之建物為丙○○
    所蓋，為其所有等語，亦據提出房屋稅籍資料為證，原告對
    系爭土地上之建物為被告所有而為其占有之事實，並未舉證
    以實其說，揆之前開說明，被告自無拆除權能，原告依民法
    第767條規定，請求被告排除侵害，為無理由。
五、從而，原告依民法第767條規定，本於所有權之行使，據以
    提起本件訴訟請求被告拆除系爭土地上之建物，返還土地，
    洵屬無據，應予駁回。
六、本件事證已臻明確，兩造其餘攻擊或防禦方法，經審酌後均
    於本件判決結果無影響，爰不予論述，併予敘明。
七、訴訟費用負擔之依據：民事訴訟法第78條。
中    華    民    國    97    年    7    月     29     日
                  民事第一庭    法  官  羅培昌
以上正本係照原本作成。
如對判決上訴，應於判決送達後20日內向本院提出上訴狀。
中    華    民    國    97    年    7    月     29     日
                                書記官  吳金良


司法院資訊處製作；財團法人民間司法改革基金會備份。
